臺灣高等法院刑事判決　　　　　　　　　　　　　九十二年度上訴字第四二○○號
　　上　訴　人
　　即　被　告　甲○○
　　選任辯護人　金鑫律師
右列被告因毒品危害防制條例案件，不服臺灣板橋地方法院九十一年度重訴字第一一
號，中華民國九十二年九月十七日第一審判決（起訴案號：臺灣板橋地方法院檢察署
八十八年度偵字第三０００、三四九四、二五三五三號），提起上訴，本院判決如左
：
    主  文
原判決關於意圖販賣而持有第一級毒品罪部分及定執行刑撤銷。
甲○○幫助販賣第一級毒品，累犯，處有期徒刑玖年。
附表壹編號一所示之海洛因壹拾參包，均沒收銷燬之；包裝袋壹拾參個、附表壹編號
二至八所示之物均沒收。
    事  實
一、甲○○於民國八十六年間，因賭博案件，經台灣台北地方法院判處有期徒刑五月
    ，於八十六年九月三十日易科罰金執行完畢；及於八十七年間，因販賣安非他命
    案件，經臺灣苗栗地方法院判處有期徒刑六年，臺灣高等法院臺中分院判決上訴
    駁回，並於八十七年十二月十一日確定在案，現尚在執行中（此部分不構成累犯
    ），惟仍不知悔改，於八十八年一月二十六日下午二時許，因許燦坤基於販賣以
    營利之意圖與不知情之楊素月（業經檢察官不起訴處分確定）一起至高雄火車站
    前，由許燦坤向綽號「阿正」之人批購毒品，計以新台幣五十萬元之代價，販入
    如附表壹編號一所示之海洛因十三包等物，旋於同日晚上攜至臺北縣土城市○○
    路○段二０三巷三號十樓不知情之丙○○住處，即由許燦坤於該址房間內分裝後
    ，表示將前開海洛因交由甲○○幫助販賣與不特定之人，甲○○則基於幫助許燦
    坤販賣毒品海洛因之意思，允諾而予以收受持有之，嗣即為警於同日晚上十一時
    四十分許，當場在上址樓梯間查獲正欲離去之許燦坤，及持有上開海洛因亦要離
    去之甲○○，並扣得如附表壹所示之物等物品。（編號二至四係共犯許燦坤所有
    ，編號五至八為被告所有，除編號四係預供犯罪（販賣）所用之物，其餘均係供
    犯罪所用之物）
二、案經臺北縣政府警察局土城分局報請臺灣板橋地方法院檢察署檢察官偵查起訴。
    理  由
一、訊據被告甲○○固坦承有於右開時地持有如附表壹編號一所示之海洛因為警查獲
    之事實，惟矢口否認有何販賣第一級毒品海洛因之意圖，於原審中辯稱：伊遭警
    查獲當日原係伊連絡許燦坤，要向許燦坤購買安非他命，後來許燦坤叫伊幫忙拿
    一個塑膠袋到樓下，伊並不知道裡面放什麼，伊一出門即被警察逮捕，並無販賣
    之意圖云云。復於本院審理中辯稱：伊沒有意圖販賣，伊是在不知情的情形下拿
    的，當天伊是向許燦坤買安非他命，那一天伊跟許燦坤要離開丙○○住處時，一
    出門就被埋伏警察抓到了，那天是伊準備要走了在門口穿鞋子，許燦坤就拿一個
    袋子給伊，當時伊不知道塑膠袋內有海洛因，證人丙○○、楊素月還有警方都有
    說伊跟案子無關云云。選任辯護人則為被告辯護稱：證人許燦坤在警訊、偵查之
    供述及證人丙○○在警訊、偵訊筆錄均未獲諭知具結，且為被告以外之人陳述，
    依刑事訴訟法第一百五十八條之三之規定，應無證據能力云云。
二、經查：
（一）依證人即偵查中共同被告許燦坤於警訊及檢察官偵查中所供稱：「於八十八年
      一月二十六日二十三時四十分在土城市○○路○段二０三巷三號十樓樓梯間，
      被警方當場查獲我與甲○○二人，警方：：在甲○○手提塑膠袋（紙袋）內查
      獲之海洛因三十七點八公克、三十八點二公克、三十八點一公克、三十八點三
      公克、三十八點八公克、三十八公克、三十八點一公克、十九點八公克、二十
      公克、十九點九公克、十一點六公克、十一點五公克、二點三公克，共計十三
      包共重（毛重）三五二點四公克均為我所有。另於甲○○手提包內查獲分裝袋
      （中）十六個、（小）二十七個，電子磅秤一個、計算機一臺、塑膠管分裝杓
      十一支、金屬分裝杓一支、打火機三個、強力瓦斯噴燈一個、玻璃球吸食器一
      支、酒精燈一個、酒精液二瓶、金屬夾子一支，：：均是甲○○所有。另甲○
      ○塑膠袋內有雙獅地球牌包裝紙一個及分裝袋（小）十二個，也是我本人所有
      。」、「因為我準備將海洛因分一部份交由甲○○幫我販賣予他人，我所有之
      海洛因原本是屬雙獅地球牌整塊海洛因重（九點三兩），於八十八年一月二十
      六日十三時五十五分搭乘遠東航空公司台北飛高雄飛機，由甲○○叫他朋友綽
      號琦琦之女子陪同我一起南下抵達高雄，約十五時許，我與『琦琦』二人便直
      接搭計程車至高雄火車站至餐廳等候，我打電話呼叫賣我海洛因綽號『阿正』
      之男子：：他（阿正）約過十五分鐘便抵達與我會合，便在他的車上由我交付
      新台幣二十萬元正，阿正便將海洛因磚交給我：：」、「（為何本件是進海洛
      因？）上手問我要不要海洛英，於是進了一塊海洛英磚，要甲○○去賣」（見
      偵字第三０００號卷第十二頁背面至第十三頁反面、第三十二頁背面）等語，
      於八十八年一月二十八日檢察官聲請羈押被告及證人許燦坤，原審訊問時復證
      稱：「我是八十八年一月二十六日下午三點多從高雄火車站附近買回來，還沒
      有賣就被查獲，是向『阿正』年約四十歲男子買的，我跟一個『奇奇』的女子
      年約二十幾歲一起去買，我以五十萬元之價金購買，我只給二十萬元，被查獲
      時是在甲○○身上扣到，海洛因我想賣，但還沒有賣出去，在八十八年一月二
      十六日晚上九點多在查獲地點，我有想向甲○○說請他幫我賣海洛因，他說好
      ，我想賣九十萬元，還沒有說好如何分錢，我交給他時他知道是海洛因」等語
      （見原審聲羈字第五四號卷第六頁），佐以證人楊素月於原審中證稱：伊只認
      識許燦坤，與被告不熟，只見過一、二次面，八十八年一月二十六日有與許燦
      坤到高雄，是許燦坤叫伊去的，那天伊要下去高雄，在丙○○家到許燦坤，他
      說「我們一起下去」，飛機錢他出，結果到高雄時伊去找朋友，就各自離開，
      並相約四點半在高雄火車站見面。回去路上，伊有看到他手上拿一個牛皮紙袋
      東西，他說要去洗手間，叫伊幫他拿一下，伊就放在包包裡面，回到台北到丙
      ○○家時，伊就把東西還給他。到丙○○家時並沒有看到被告，出發時也沒有
      看到被告等情節（見原審卷二第十九頁），足徵綽號「奇奇」（或「琦琦」）
      不知情之楊素月係經證人許燦坤邀約始隨同其南下高雄販入毒品海洛因，並非
      被告甲○○委請其陪同許燦坤南下高雄購買毒品。又證人許燦坤於八十七年五
      月下旬在不詳地點及八十八年一月二十六日下午在高雄分別向「阿正」販入海
      洛因毒品販售之犯行，業經本院另案九十一年度上重更(一)字第二六號判決審認
      屬實，並經最高法院九十二年度台上字第六七號判決駁回許燦坤上訴確定在卷
      （見本院卷第六六頁至一○二頁），證人許燦坤販入毒品海洛因意欲販售牟利
      之犯行，已臻明確。本件被告既否認與證人許燦坤事先同謀販入毒品海洛因販
      售，而與許燦坤同行之楊素月亦非為被告所委請（詳如后述），可見證人許燦
      坤應係本於販賣毒品海洛因之意，而獨自與不知情之楊素月至高雄向「阿正」
      販入本件毒品洛因磚一塊後，始帶回欲交由被告甲○○幫助販賣圖利，從而，
      被告並未參與許燦坤販賣第一級毒品海洛因之販入犯行，洵可認定。
（二）又被告於偵審中均坦承其於右開時地，持有如附表壹編號一至三所示扣案之海
      洛因等物遭警查獲之事實（見偵字第三○○○號卷第三二頁、原審卷二第一二
      二頁、一九六頁），此部分核與證人許燦坤前開證述相符，並有扣案如附表壹
      編號一所示之第一級海洛因十三包（原毛重三五二．四公克，因與被告本身持
      有非供販賣用之海洛因一起鑑定，以致合計淨重三三七．七八公克〈包裝重二
      二．八三公克〉，鑑定通知書見八十八年度偵字第三四九四卷第二０七頁，此
      部分鑑定之合計淨重、包裝重，均應扣除被告本身持有之海洛因，始為此十三
      包之重量）、雙獅地球牌包裝紙一個、分裝袋十二個（以上係在被告所帶之
      塑膠袋內之紙袋內查獲）、分裝袋十六個（中）、二十七個（小）（以上係在
      許燦坤所攜帶之手提包內查獲）、電子磅秤一個、計算機一台、塑膠製分裝杓
      十一支、金屬分裝杓一支等物扣案可資佐證。而上開扣案之白粉十三包，經送
      請鑑定結果，確係第一級毒品海洛因，亦有法務部調查局八十八年三月十一日
      000000000號鑑定通知書一紙在卷可稽（見偵字第三四九四號卷第二
      ０七頁）。再者，被告於遭警查獲當時，另外並持有手提包一個，內並有分裝
      袋（中）十六個、（小）二十七個，電子磅秤一個、計算機一臺、塑膠管分裝
      杓十一支、金屬分裝杓一支、打火機三個、強力瓦斯噴燈一個、玻璃球吸食器
      一支、酒精燈一個、酒精液二瓶、金屬夾子一支等物，而證人許燦坤於查獲當
      時，手上亦僅持有手提包一個，內亦僅放置分裝袋十六個（中）、二十七個（
      小），被告持有之物品顯較證人許燦坤所持有者更多，而本件扣案之前開海洛
      因十三包，其數量甚鉅，價值不菲，且海洛因係屬違禁物，其持有自須具有相
      當之隱密性，而被告一再於本案及另案偵審中均供認其有向證人許燦坤購買安
      非他命等情（此部分許燦坤所涉販賣安非他命部分，業經判決有罪確定），顯
      見，被告與許燦坤二人間係毒品買賣交易之關係，非有任何故舊情誼，則證人
      許燦坤於本件查獲當時，茍非係要將前開海洛因交予被告幫助販售與他人，又
      豈有將該價值不菲又具有隱密性之海洛因任意交由被告持有之理？由是足見，
      證人許燦坤證稱扣案之前開海洛因係伊所有要交給被告幫伊販賣等語，應值採
      信。
（三）另據證人丙○○於警訊時證稱：「：：他們（指被告與證人許燦坤）被警方查
      獲之海洛因及安非他命都是他們所有，當日他們被捕之前是到我住處分裝後，
      出來就被警方查獲：：」等語（見偵字第三四九四號卷第一四七頁背面、一四
      八頁），於原審中證稱：「當天是被告先到我那裡的，證人許（燦坤）是被告
      打電話給他的，他們聊一下被告說證人許要來，他們來後證人許有帶一塊海洛
      因磚，就問我有沒有房間，他要在房間分裝，我就挪壹個房間給他，他就在裡
      面，被告有買飲料進去給他，證人許就待一二個小時，後來證人許說要走了，
      被告也跟著走了。」、「：：他們二人先後走，是證人許先走的，被告才走的
      ，二人相隔沒有多久時間。」、「是證人許打電話給被告，說要找一個房間分
      裝，分裝時被告與我一起看電視」、「當時我與被告在另一房間看電視，證人
      許在另一房間分裝毒品，被告應該沒有與證人許一起分裝毒品」等語（見原審
      卷二第一九二頁至一九四頁），於本院審理中證稱：「他們在我家門口，：他
      們一出門口，鐵門關起來，在等電梯，就被警察抓到：：當時許燦坤跟被告是
      一起離開，離開時許燦坤手上有拿包包、手提袋之類的東西，在許燦坤跟被告
      離開之前，沒有討論如何處理海洛因之事」等語明確（見本院九十二年十二月
      十八日審判筆錄），證人丙○○雖就被告是否經許燦坤告知要分裝毒品海洛因
      ，始到達丙○○住處乙節，前後供述並不一致，然證人丙○○既知悉證人許燦
      坤當時攜帶一塊海洛因磚至其住處房間內分裝，且於證人許燦坤分裝毒品海洛
      因期間，被告雖未與許燦坤一同分裝，惟其確曾買飲料進去房間內給許燦坤飲
      用等情觀之，當知許燦坤當時正在分裝毒品，則被告豈有不知許燦坤交付之塑
      膠袋係裝有分裝後之海洛因之理？至證人丙○○雖於原審中證述當時是許燦坤
      先行離開，被告始行離開丙○○住處等語，嗣於本院審理中改稱：被告與許燦
      坤二人在其家門口一出門口，在等電梯就被警察抓到等語，惟參諸證人乙○○
      即當時查獲之土城分局刑事組員警於本院審理證陳：當時查獲地點，應該是筆
      錄記載的地點，十樓樓梯間的位置應該是被告十樓出門以後的位置，當時埋伏
      的地方是樓梯間，那時開鐵門有聲音，彼等就知道他已經出來，從筆錄上來看
      應該是二個人一起被逮捕的等語（見本院九十二年十二月十八日審判筆錄），
      應以證人丙○○於本院審理中所證被告與許燦坤一同離開後即為警查獲等情節
      ，較為可採。是被告與許燦坤既係自證人丙○○家中一同離開至門口樓梯間等
      候電梯之際為警查獲，則證人許燦坤顯無要求被告幫忙拿裝有毒品海洛因之塑
      膠袋到樓下而不自行攜帶之必要。是被告所辯：是許燦坤拿一個塑膠袋給伊幫
      忙拿到樓下云云，實與常理不符，委無可採。
（四）末按中華民國九十二年一月十四日修正通過之刑事訴訟法施行前，已繫屬於各
      級法院之案件，其以後之訴訟程序，應依修正刑事訴訟法終結之。但修正刑事
      訴訟法施行前已依法定程序進行之訴訟程序，其效力不受影響，刑事訴訟法施
      行法第七條之三定有明文。本件證人即共同被告許燦坤於警訊、偵查中所為之
      陳述，為共同被告之自白，仍得採為其他共同被告犯罪之證據，惟其證價值如
      何，法院仍應按自由心證之原則，參諸其他補強證據而為認定（最高法院八十
      七年台上字第三五二五號判決意旨參照）。至證人丙○○於警訊所為之陳述，
      既經其於筆錄文末簽名表示擔保陳述屬實之意，依修正前刑事訴訟法仍應認該
      警訊所為之陳述具有證據能力。是其等所為之陳述，依修正前刑事訴訟法進行
      之訴訟程序，其效力並不受影響。選任辯護人徒執修正後之刑事訴訟法之規定
      指摘刑事訴訟法施行前已依法定程序進行之訴訟程序之效力，尚有誤會，不足
      採信。
（五）綜上，被告前開辯稱僅暫時幫許燦坤拿到樓下，並不知塑膠袋內物品係海洛因
      云云，應係卸責之詞，並不可採。本件證人許燦坤至高雄火車站前，向綽號「
      阿正」之人以五十萬元之代價，購得如附表壹編號一所示之海洛因十三包等物
      ，旋在不知情之丙○○住處，由許燦坤於房間內分裝後，將前開海洛因交由被
      告幫助販售與不特定之人，而被告明知許燦坤本於販賣之意，而販入第一級毒
      品海洛因，而於其販入上開毒品後，仍基於幫助販賣之意圖而允受持有，並在
      未及販賣之際即遭警查獲，其幫助販賣第一級毒品海洛因之犯行，事證明確，
      應依法論科。
三、查販賣毒品，並不以販入之後，復行賣出為要件，衹須以營利為目的，販入或賣
    出有一於此，其犯罪即屬成立，不以得利為必要（最高法院六十八年台上字第六
    ○六號判例意旨參照），故意圖營利販賣毒品，只要販入毒品，行為已屬既遂，
    證人許燦坤意圖營利販賣毒品，而販入海洛因毒品，其販賣第一級毒品海洛因之
    犯行已然成立，從而被告甲○○明知許燦坤有意圖營利而販入第一級毒品海洛因
    之事實，仍基於幫助許燦坤販賣毒品之意思，允受持有上開第一級毒品海洛因，
    且在未及販賣之際即遭警查獲，核被告甲○○所為，係該當毒品危害防制條例第
    四條第二項之販賣第一級毒品罪之幫助犯（毒品危害防制條例九十二年七月九日
    修正，並未修正此條項）。公訴人就被告所犯幫助販賣第一級毒品海洛因部分，
    認係犯毒品危害防制條例第四條第一項之販賣第一級毒品罪，無非係以共同被告
    許燦坤供稱伊南下高雄購買海洛因係被告安排其友人綽號「琦琦」（或「奇奇」
    ）之女子陪同一起南下購買，被告顯與共犯許燦坤有事先謀議之情形等情為其論
    據。惟查被告於警訊時雖供稱：「（是否你叫『琦琦』陪同許燦坤至高雄購買海
    落因磚？）是的」等語（見偵字第三０００號卷第六頁正面），於檢察官八十八
    年四月十六日訊問時又供稱：「是阿正打電話來，而當天我沒空，才叫許某南下
    ：：我就告訴許某和琦琦到高雄火車站就會有人來接洽，但我沒告訴許某是去拿
    何物，只是告訴琦琦拿海洛因，但琦琦有無告訴許某我不清楚：：」（見偵字第
    三四九四號卷第二三六頁），惟其後則一再堅稱並未安排證人楊素月陪同許燦坤
    南下購買海洛因，且於八十八年四月十六日檢察官偵查時，係應許燦坤之要求配
    合許燦坤之供詞，以換取開釋等語（見原審卷二第一七六頁），則其前後供述顯
    非一致。而證人許燦坤於警訊時則另供稱：「由丙○○聯絡在高雄綽號『阿正』
    ，約定在高雄火車站碰面，許（宏榮）某委由我和綽號『琦琦』女子，一起南下
    取貨，取回後，再交給丙○○」、「：：因我本身沒錢，又染有施用毒品惡習，
    所以有時候幫許某（丙○○）跑腿」（見偵字第三四九四號卷第一五一頁背面）
    等語，則究係丙○○或被告安排許燦坤南下購買毒品，其前後供述已不一致；且
    其另於八十八年二月八日警訊時，復供稱：「（警方於八十八年一月二十七日十
    六時四十五分偵訊你時，你供稱為警查獲之海洛因磚是一名綽號『琦琦』女子陪
    同你至高雄購買，並由你付與他三公克海洛因台幣一萬元正做為代價是否實在？
    ）均屬實在」等語（詳同上偵卷第九十頁），則綽號「琦琦」之女子茍確係被告
    委其陪同許燦坤南下，則許燦坤又何須另外支付「琦琦」高額之代價？而證人即
    綽號「琦琦」（或「奇奇」）之楊素月於原審調查時亦一再否認係被告要伊陪同
    許燦坤南下，對於許燦坤南下購買海洛因一節亦堅決否認知情（見原審卷二第十
    九頁），且其所涉此部分之犯嫌，亦經檢察官為不起訴處分（此有台灣桃園地方
    法院檢察署九十一年度偵字第二二０００號檢察官不起訴處分書附於原審卷二第
    五二頁至五三頁可稽）。此外，復無其他積極事證足資證明被告有要證人許素月
    陪同許燦坤一同南下購買海洛因之情事，自難僅憑同案被告許燦坤前後不一之證
    詞，及被告於警訊時之前開供述，遽認被告有與許燦坤事先謀議並命許素月陪同
    南下購買海洛因之情事，此部分自無從認定被告有與許燦坤共犯意圖營利販賣而
    買入第一級毒品之販賣第一級毒品犯行。且被告於該毒品海洛因分裝完畢未及販
    賣之際即為警查獲，亦無參與任何犯罪構成要件之行為，足見被告應僅於許燦坤
    分裝後委其販售他人時，基於幫助販賣之意而予以收受持有之，而犯毒品危害防
    制條例第四條第一項之販賣第一級毒品罪之幫助犯。公訴人認被告甲○○係犯同
    法第四條第一項之販賣第一級毒品罪，尚有未洽，惟起訴之基本社會事實相同，
    爰依法變更起訴法條。又被告前於八十六年間，因賭博案件，經台灣台北地方法
    院判處有期徒刑五月，於八十六年九月三十日易科罰金執行完畢，有台灣高等法
    院被告全國前案紀錄表在卷可稽，其於有期徒刑執行完畢，五年以內再犯本件有
    期徒刑以上之罪，為累犯，然毒品危害防制條例第四條第一項之販賣第一級者處
    死刑或無期徒刑，因此依刑法第六十四條第一項及第六十五條第一項規定死刑及
    無期徒刑不得加重，被告為幫助犯依刑法第三十條第二項規定應減輕其刑。
四、原審以被告甲○○犯行事證明確，據以論罪科刑，固非無見。惟查：按所謂意圖
    販賣而持有毒品罪，係指基於販賣以外之其他原因而持有，嗣始起意售賣者而言
    （最高法院九十二年台上字第一四八一六號、第一二七五號判決參照），而本件
    案外人許燦坤本於意圖販賣營利而販入本件第一級毒品海洛因，而成立販賣第一
    級毒品罪，業經最高法院判決確定在卷。從而，許燦坤既已本於販賣之意販入前
    開毒品海洛因，則經被告甲○○應允幫助其販賣繼而收受持有，此時被告甲○○
    顯係基於幫助販賣之意而持有前開毒品海洛因，並非基於販賣以外之其他原因而
    持有之，自與意圖販賣而持有第一級毒品罪之要件未合。原審誤以被告甲○○應
    成立意圖販賣而持有第一級毒品罪，認事用法，尚有未洽。被告甲○○上訴意旨
    否認犯罪，仍執前詞，指摘原判決不當，雖無理由，惟原判決既有前揭可議之處
    ，自應由本院將上開部分及定執行刑予以撤銷改判，並審酌被告甲○○之前科素
    行、犯罪之動機、目的、手段，犯罪時所受之刺激及其品性、生活狀況、智識程
    度、其意圖幫助販賣而所持毒品數量頗鉅，對社會秩序造成重大危害，惟其一經
    持有時即被查獲，毒品尚未擴散，及其犯罪後之態度等一切情狀，量處如主文第
    二項所示之刑，以示懲戒。而附表壹編號一所示之物係第一級毒品海洛因，不問
    屬於被告所有，均應依毒品危害防制條例第十八條第一項前段宣告沒收銷燬之；
    附表壹編號二至八之其餘物品除編號四係預供犯罪所用之物外其餘均係供犯罪所
    用之物，其中編號二至四部分係另案共犯許燦坤所有之物，其餘編號五至八則係
    被告所有（見偵字第三○○○號卷第五頁、十二頁、十三頁、原審聲羈字第五四
    號卷第四頁反面、五頁），除編號四係預供犯罪所用之物，應依刑法第三十八條
    第一項第二款沒收外，其餘物品均應同條例第十九條第一項宣告沒收。至被告於
    右開時地為警查獲時，另扣得之打火機三個、強力瓦斯噴燈一個、玻璃球吸食器
    一支、酒精燈一個、酒精液二瓶、金屬夾子一支、吸食器一組、玻璃器一個等物
    ，尚與被告所涉本件之犯行無涉，自乏沒收之依據，併予敘明。
據上論斷，應依刑事訴訟法第三百六十九條第一項前段、第三百六十四條、第二百九
十九條第一項前段、第三百條，毒品危害防制條例第四條第一項、第十八條第一項前
段、第十九條第一項，刑法第十一條前段、第四十七條、第三十條第二項、第三十八
條第一項第二款，判決如主文。
本案經檢察官蔡薰慧到庭執行職務。
中　　　華　　　民　　　國　　九十三　　年　　　二　　　月　　二十六　　日
                              臺灣高等法院刑事第四庭
                                  審判長法  官  蔡  永  昌
                                        法  官  蔡　國　在
                                        法  官  李  英  豪
右正本證明與原本無異。
如不服本判決，應於收受送達後十日內向本院提出上訴書狀，其未敘述上訴之理由者
並得於提起上訴後十日內向本院補提理由書（均須按他造當事人之人數附繕本）。
                                        書記官  鄭  信  昱
中　　　華　　　民　　　國　　九十三　　年　　　二　　　月　　二十六　　日
附錄：本案論罪科刑法條全文
毒品危害防制條例第四條第一項
製造、運輸、販賣第一級毒品者，處死刑或無期徒刑；處無期徒刑者，得併科新臺幣
一千萬元以下罰金。
附表壹：
┌──┬──────────────────────┬─────────┐
│編號│應  沒  收  之  扣  案  物  品  名  稱      │備            註  │
├──┼──────────────────────┼─────────┤
│  １│海洛因十三包（原毛重三五二．四公克，因與被  │在被告所帶之塑膠│
│    │告本身持有供己施用之海洛因一起鑑定，以致    │袋內裝之紙袋內查獲│
│    │合計淨重三三七．七八公克〈包裝重二二．八三  │                  │
│    │公克〉，鑑定通知書見八十八偵三四九四卷二０  │                  │
│    │七頁，此部分鑑定之合計淨重、包裝重，均應扣  │                  │
│    │除被告持有之海洛因，始為此十三包之重量。）  │                  │
│  ２│雙獅地球牌包裝紙一個。                      │                  │
│  ３│分裝袋十二個                                │                  │
├──┼──────────────────────┼─────────┤
│  ４│分裝袋十六個（中）、二十七個（小）          │在許燦坤手提包內查│
│    │                                            │獲                │
├──┼──────────────────────┼─────────┤
│  ５│電子磅秤一台                                │在被告所攜帶之手提│
│  ６│計算機一台                                  │袋內查獲          │
│  ７│塑膠製分裝杓十一支                          │                  │
│  ８│金屬分裝杓一支                              │                  │
└──┴──────────────────────┴─────────┘
